【裁判字號】    99,訴,1425
【裁判日期】    991123
【裁判案由】    違反毒品危害防制條例
【裁判全文】
臺灣彰化地方法院刑事判決              99年度訴字第1425號
公  訴  人  臺灣彰化地方法院檢察署檢察官
被      告  呂玠諭
上列被告因毒品危害防制條例案件，經檢察官提起公訴（99年度
毒偵字第1894號），被告於本院準備程序中自白犯罪，本院認有
刑事訴訟法第273 條之1 第1 項之情形，合議裁定由受命法官獨
任進行簡式審判程序，茲審理判決如下：
    主  文
呂玠諭施用第一級毒品，累犯，處有期徒刑玖月。
    事  實
一、洪嘉榮前於民國（下同）96年間，因施用毒品案件，經本院
    以96年度毒聲字第648 號裁定送觀察、勒戒後，認無繼續施
    用毒品之傾向，於97年3 月3 日執行完畢釋放，並由臺灣彰
    化地方法院檢察署檢察官以96年度毒偵字第5561號為不起訴
    處分確定。又於97年間，因施用毒品案件，經本院以97年度
    訴字第2178號判決，判處有期徒刑7 月確定，業於98年5 月
    27日縮短刑期執行完畢。詎其仍不知悔改，於前開觀察、勒
    戒執行完畢釋放後5 年內，復基於施用第一級毒品海洛因之
    犯意，於99年9 月10日晚上8 時許，在其位於彰化縣埔心鄉
    ○○路○ 段大潤發賣場1 樓男廁內，以將毒品海洛因置於針
    筒內加水混合後注射手臂之方式施用第一級毒品海洛因1 次
    。嗣於99年9 月12日下午3 時43分許，因其為毒品列管人口
    ，經警持臺灣彰化地方法院檢察署檢察官核發之強制到場（
    強制採驗尿液）許可書對其採集尿液送檢，結果呈嗎啡陽性
    反應，始查知上情。
二、案經彰化縣警察局員林分局報請臺灣彰化地方法院檢察署檢
    察官偵查起訴。
    理  由
一、按除被告所犯為死刑、無期徒刑、最輕本刑為3 年以上有期
    徒刑之罪或高等法院管轄第一審案件者外，於刑事訴訟法第
    273 條第1 項程序進行中，被告先就被訴事實為有罪之陳述
    時，審判長得告知被告簡式審判程序之旨，並聽取當事人、
    代理人、辯護人及輔佐人之意見後，裁定進行簡式審判程序
    ；除簡式審判程序、簡易程序及第376 條第1 款、第2 款所
    列之罪之案件外，第一審應行合議審判，刑事訴訟法第273
    條之1 第1 項、第284 條之1 分別定有明文。本件被告呂玠
    諭所犯係死刑、無期徒刑、最輕本刑為3 年以上有期徒刑或
    高等法院管轄第一審案件以外之罪，並於本院行準備程序時
    就被訴事實為有罪之陳述，本院合議庭依前揭規定，經評議
    結果，裁定改由受命法官獨任行簡式審判程序，先予敘明。
二、上揭事實，業據被告呂玠諭於警詢、本院準備程序及審理時
    均坦承不諱，且其於99年9 月12日為警所採取之尿液，經送
    鑑驗結果，確呈嗎啡陽性反應，可待因亦檢出153ng/ml（未
    過閾值呈陰性反應），此有臺灣彰化地方法院檢察署檢察官
    強制到場（強制採驗尿液）許可書、列管毒品人口尿液檢體
    採集送驗紀錄表、彰化縣警察局員林分局委託檢驗尿液代號
    與真實姓名對照認證單及詮昕科技股份有限公司99年9 月30
    日報告編號00000000號濫用藥物尿液檢驗報告各1 紙附卷可
    稽，應認被告之自白確與事實相符，堪以採信。另查，被告
    曾於96年間，因施用毒品案件，經本院以96年度毒聲字第64
    8 號裁定送觀察、勒戒後，認無繼續施用毒品之傾向，於97
    年3 月3 日執行完畢釋放，並由臺灣彰化地方法院檢察署檢
    察官以96年度戒毒偵字第5561號為不起訴處分確定等情，有
    臺灣高等法院被告前案紀錄表及臺灣彰化地方法院檢察署刑
    案資料查註紀錄表各一份附卷可參，被告顯係於受觀察、勒
    戒執行完畢釋放後，5 年內再犯毒品危害防制條例第10條第
    1 項之罪，依同條例第23條第2 項規定，應依法論科。綜上
    所述，本件犯罪事證明確，被告前開犯行洵堪認定。
三、查海洛因係毒品危害防制條例第2 條第2 項第1 款所稱之第
    一級毒品，依法不得持有、施用。核被告所為，係犯毒品危
    害防制條例第10條第1 項之施用第一級毒品罪。被告於施用
    前持有第一級毒品海洛因之低度行為，為施用之高度行為所
    吸收，不另論罪。又查，被告前於97年間，因施用毒品案件
    ，經本院以97年度訴字第2178號判決，判處有期徒刑7 月確
    定，於98年5 月27日縮短刑期執行完畢等情，此有臺灣彰化
    地方法院檢察署刑案資料查註紀錄表、臺灣高等法院被告前
    科紀錄表各1 份在卷可稽，其於5 年內以故意再犯本件有期
    徒刑以上之罪，為累犯，應依刑法第47條第1 項之規定，加
    重其刑。爰審酌被告前即有施用毒品之前科，且曾因施用毒
    品送觀察、勒戒，仍未能戒除毒癮，竟再度施用毒品戕害自
    身健康，及其犯罪之動機、目的、所生危害及犯罪後尚知坦
    承犯行，態度尚稱良好等一切情狀，酌情量處如主文所示之
    刑。
四、據上論斷，應依刑事訴訟法第273 條之1 第1 項、第299 條
    第1 項前段，毒品危害防制條例第10條第1 項，刑法第11條
    前段、第47條第1 項，判決如主文所示。
五、如不服本判決，得於判決書送達之日起10日內，以書狀敘述
    理由，向本庭提出上訴。
本案經檢察官楊聰輝到庭執行職務。
中    華    民    國    99    年    11    月    23    日
                  刑事第九庭          法  官  黃齡玉
以上正本證明與原本無異。
如不服本判決應於收受判決後10日內向本院提出上訴書狀，並應
敘述具體理由；其未敘述上訴理由者，應於上訴期間屆滿後20日
內向本院補提理由書（均須按他造當事人之人數附繕本）「切勿
逕送上級法院」。
中    華    民    國    99    年    11    月    23    日
                                      書記官  李噯靜
附錄本案論罪科刑法條全文：
毒品危害防制條例第10條
施用第一級毒品者，處 6 月以上 5 年以下有期徒刑。
施用第二級毒品者，處 3 年以下有期徒刑。

司法院資訊處製作；財團法人民間司法改革基金會備份。
